【裁判字號】    95,裁,940
【裁判日期】    950511
【裁判案由】    建築法
【裁判全文】
最  高  行  政  法  院  裁  定
                                     95年度裁字第00940號
上  訴  人  欣典廣告有限公司
代  表  人  甲○○
被 上訴 人  苗栗縣政府
代  表  人  乙○○
上列當事人間因建築法事件，上訴人對於中華民國93年12月16日
臺中高等行政法院93年度訴字第350號判決，提起上訴，本院裁
定如下：
    主  文
上訴駁回。
上訴審訴訟費用由上訴人負擔。
    理  由
一、按對於高等行政法院判決之上訴，非以其違背法令為理由，
    不得為之，行政訴訟法第242條定有明文。同法第243條第1
    項規定，判決不適用法規或適用不當者，為違背法令；而判
    決有第243條第2項所列各款情形之一者，其判決當然違背法
    令。又提起上訴，應以上訴狀表明上訴理由並應添具關於上
    訴理由之必要證據，復為同法第244條第1項第4款及第2項所
    明定。準此，當事人提起上訴，如以原審判決有行政訴訟法
    第243條第1項不適用法規或適用不當為理由時，其上訴狀應
    有具體之指摘，並揭示該法規之條項或其內容；如以原審判
    決有第243條第2項所列各款情形之當然違背法令為理由時，
    其上訴狀應揭示合於該款之事實。如上訴狀未依此項方法表
    明，或其所表明者，顯與上開法條規定之情形不相合時，即
    難認為已對原審判決之違背法令有具體之指摘，其上訴自難
    認為合法。
二、上訴意旨略謂：建築法第95條之3規定，係以建築物所有權
    人、土地所有權人、使用人為處罰之對象。上訴人原於苗栗
    縣頭份鎮○○段1108地號及三義鄉○○○段615地號土地所
    樹立之廣告招牌，既經被上訴人於民國92年9月18日強制拆
    除完畢後，便將所有權讓渡予訴外人蔡俊廷抵債，是上訴人
    已非該廣告物之所有權人，亦非土地所有權人，更非使用人
    。充其量，上訴人僅係受蔡君代為行銷之受託人，被上訴人
    以上訴人違反上開法條處以罰鍰自屬違誤。參照民法第98條
    、最高法院18年上字第1727號、19年上字第28號、19年上字
    第58號判例意旨，上訴人之代表人甲○○僅係代表上訴人簽
    定讓渡書，上訴人就該廣告物之讓渡係合法有效。原判決竟
    以讓渡人係甲○○自己之行為，而無視於該廣告物原所有權
    人為上訴人，並非甲○○，已違背上開各該法條及判例意旨
    云云。
三、經核上開理由，無非主張系爭廣告物之所有權人非屬上訴人
    ，亦非上訴人所重建，上訴人自非建築法第95條之3規定之
    處罰對象，亦無權拆除該廣告招牌云云，並未表明原判決認
    定該廣告物現仍由上訴人代為行銷出租並使用之事實，有何
    違背經驗法則或論理法則，難認已對原判決之違背法令有具
    體之指摘。另上訴人所引民法第98條、最高法院18年上字第
    1727號、19年上字第28號、19年上字第58號判例意旨，在於
    闡述解釋當事人之契約，應於文義上及論理上詳為推求，不
    得拘泥字面及當時立約之真意，核與本件原審認定系爭廣告
    物係上訴人代為行銷出租並使用無涉。上訴理由執此指摘，
    自與行政訴訟法第243條第1項「判決不適用法規或適用不當
    」之違背法令情形不合。依首揭法條規定，本件上訴為不合
    法，應予駁回。
四、依行政訴訟法第249條第1項前段、第104條、民事訴訟法第
    95條、第78條，裁定如主文。
中    華    民    國    95    年    5     月    11    日
                  第二庭審判長法  官  廖  政  雄
                              法  官  林  清  祥
                              法  官  鍾  耀  光
                              法  官  姜  仁  脩
                              法  官  胡  國  棟
以  上  正  本  證  明  與  原  本  無  異
中    華    民    國    95    年    5     月    11    日
                              書記官  蘇  金  全


司法院資訊處製作；財團法人民間司法改革基金會備份。
